臺灣新北地方法院刑事裁定　　　　　　 110年度聲字第2103號
聲　請　人　羅智平
即受 刑 人　　　　　



上列聲明異議人即受刑人因槍砲彈藥刀械管制條例案件，對於臺
灣新北地方檢察署檢察官執行之指揮（109年度執更字第3671號
）聲明異議，本院裁定如下：
    主  文
聲明異議駁回。
    理  由
一、聲明異議意旨略以：聲明異議人即受刑人羅智平（下稱聲明
    異議人）於本院107年度訴字第349號違反槍砲彈藥管制條例
    案件，該罪犯罪時間為民國106年3月間至同年11月12日，屬
    於臺灣高等法院花蓮分院109年度聲字第227號裁定附表所列
    之第一罪（即臺灣花蓮地方法院108年度訴字第122號判決）
    之裁判確定日期前所犯，則檢察官應依法將該持有槍砲罪與
    109年度聲字第227號裁定附表所列之案件，聲請併合處罰定
    其應執行之刑，而非分割聲請，將臺灣花蓮地方法院 107年
    度簡字第157號案件另與本院107年度訴字第 349號判決所處
    之刑合併聲請定刑。檢察官分割聲請確有不當或失當之處，
    為此提起聲明異議，請求撤銷本院 109年度聲字第2440號裁
    定，並另為適當之裁判云云。
二、按受刑人或其法定代理人或配偶以檢察官執行之指揮為不當
    者，得向諭知該裁判之法院聲明異議，刑事訴訟法第 484條
    定有明文。所謂諭知該裁判之法院，係指對被告之有罪判決
    ，於主文內宣示主刑、從刑之法院而言。所稱「檢察官執行
    之指揮不當」，係指檢察官有積極執行指揮之違法及其執行
    方法有不當等情形而言，即受刑人聲明異議之客體，應以檢
    察官執行之指揮為限。倘受刑人並非針對檢察官執行之指揮
    認有不當，其所為聲明異議於程序上已難謂適法，法院自應
    以裁定駁回其異議（最高法院102年度台抗字第404號裁定意
    旨參照）。準此，聲明異議之事項，其範疇既以檢察官執行
    之指揮為限，如對法院所為之判決或裁定不服者，則應循上
    訴或抗告之程序尋求救濟。若判決業經確定，則應另行依再
    審或非常上訴之程序加以救濟，非得以聲明異議方式為之。
    次按，依刑事訴訟法第477條規定，依刑法第53條及第54條
    應依刑法第51條第5款至第7款之規定，定其應執行之刑者，
    由該案犯罪事實最後判決之法院之檢察官，聲請該法院裁定
    裁定之。前案定其應執行之刑者，受刑人或其法定代理人、
    配偶，亦得請求前項檢察官聲請之。是受刑人所犯數罪，有
    數裁判以上者，係屬受刑人得請求檢察官聲請法院定其應執
    行刑問題，並係法院另案辦理定應執行之刑案件所得論斷之
    範疇，此並未涉及檢察官刑罰執行之積極指揮，與檢察官執
    行指揮權之行使並無關聯，自無檢察官執行指揮不當可言。
三、經查：
(一)本件聲明異議人前因違反毒品危害防制條例等罪【包含臺灣
    花蓮地方法院107年度簡字第157號及本院107年度訴字第349
    號，共計 2罪】，經臺灣新北地方檢察署（下稱新北地檢）
    檢察官，以109年度執聲字第 1740號向本院聲請定應執行刑
    ，並經本院於109年 6月29日以109年度聲字第2440號裁定應
    執行刑為有期徒刑3年6月；嗣臺灣高等法院檢察署花蓮檢察
    分署（下稱花蓮高檢署）檢察官另以聲明異議人另因違反毒
    品危害防制條例等罪【包含臺灣花蓮地方法院 108年度訴字
    第122號、108年度玉簡字第 22號、108年度原訴字第45號、
    108年度訴字第 125號、108年度原訴字第67號、臺灣高等法
    院花蓮分院108年度原上訴字73號，共計41罪】，以109年執
    聲字第125號聲請定應執行刑，臺灣高等法院花蓮分院於109
    年 9月28日以109年度聲字第227號裁定定其應執行有期徒刑
    14年 6月等情，有前開各該裁判及臺灣高等法院被告前案紀
    錄表在卷可憑。
(二)聲明異議人雖以本院107年度訴字第349號該罪之行為時間為
    106年3月間至同年11月12日，在108年8月16日前，主張檢察
    官應與其另犯之臺灣花蓮地方法院108年度訴字第122號（判
    決確定日期：108年8月16日）合併定應執行刑之聲請，並為
    此提起本件異議之聲明，然關於前揭臺灣高等法院花蓮分院
    109年度聲字第227號定應執行刑裁定，花蓮高檢署檢察官固
    未將本院107年度訴字第349號該罪與得予合併定應執行刑之
    上開案件合併聲請，惟此項聲請權，乃花蓮高檢署檢察官依
    刑事訴訟法第477條第1項規定之行使，揆諸前揭說明，尚與
    檢察官就刑之執行指揮權無涉，倘聲明異議人認有應併予定
    應執行刑之案件，亦得依刑事訴訟法第447條第2項向花蓮高
    檢署檢察官請求聲請之，然要與新北地檢檢察官所為前開10
    9年度執聲字第 1740號定應執行刑之聲請無涉；況本院及臺
    灣高等法院花蓮分院已分別核准花蓮高檢署及新北地檢檢察
    官之聲請，並分別裁定如上所述，尚難認各該檢察官所為上
    揭花蓮高檢署109年度執聲字第 125號、新北地檢109年度執
    聲字第1740號之聲請，係屬「執行之指揮違法」或「執行之
    方法不當」之情形，聲明異議意旨謂檢察官誤為合併聲請云
    云，尚難認為合於刑事訴訟法第484條規定「檢察官執行之
    指揮不當」之要件，自屬無由。
(三)聲明異議人另請求撤銷本院 109年度聲字第2440號關於定應
    執行刑之裁判乙節，或可認聲明異議意旨對該裁定所示得予
    合併定應執行刑之各罪尚有不服，縱係屬實，聲明異議人本
    應循抗告為其救濟途徑，抑或依法另向檢察官聲請更定應執
    行刑，方為正辦，其逕向本院聲明異議，於法亦有未合。且
    查聲明異議人於收受本院 109年度聲字第2440號定應執行刑
    裁定後，既無表示不服，亦未提起抗告，此有臺灣高等法院
    被告前案紀錄表在卷可稽，是上開裁定於逾救濟期間後即告
    確定，具有拘束力、確定力及執行力。則聲明異議人先前對
    上開定應執行刑裁定未提出救濟，待裁定已告確定後，自不
    得事後再行對檢察官依此裁定所為之執行指揮有所爭執，甚
    至反就檢察官先前所為定應執行刑之聲請，認係為執行之指
    揮不當為由，主張本院上開所為定應執行刑之裁定應予撤銷
    。是聲明異議人此部分主張，殊難憑採。綜上，本件異議為
    無理由，應予駁回。
四、據上論斷，應依刑事訴訟法第486條，裁定如主文。
中    華    民    國    110    年    11    月    4    日
                  刑事第一庭  法  官  蔡慧雯
上列正本證明與原本無異。
如不服本裁定，應於裁定送達後五日內敘明抗告理由，向本院提
出抗告狀。
                              書記官  蘇秀金
中    華    民    國   110    年    11    月    9     日